臺灣高等法院民事裁定
110年度非抗字第116號
再  抗告人  王金城  
代  理  人  盧建宏律師
上列再抗告人因與相對人楊凱吉律師間解任臨時管理人事件，對
於中華民國110年10月19日臺灣桃園地方法院110年度抗字第145
號所為裁定提起再抗告，本院裁定如下： 
    主  文
一、再抗告駁回。
二、再抗告費用由再抗告人負擔。
    理  由
一、再抗告意旨略以：相對人前經原法院裁定選任為訴外人寶興
    鐵工廠股份有限公司（下稱寶興公司）之臨時管理人，相對
    人嗣以寶興公司於民國109年12月16日召開股東臨時會，已
    選任再抗告人、王志良及王旭玲為董事（下稱三名董事）為
    由，向原法院聲請解任臨時管理人，經原法院110年度司字
    第37號裁定准予解任後，再抗告人不服提起抗告，復經原裁
    定以寶興公司已無臨時管理人代行董事長或董事會職權之必
    要為由而駁回抗告，惟三名董事為各相關訴訟之利害關係人
    ，無法擔任法定代理人，王志良及王旭玲更涉及侵吞寶興公
    司資產之行為，確定會消極不行使董事會職權，寶興公司董
    事會目前已不能運作，原裁定消極不適用公司法第208條之1
    第1項規定，即屬適用法規顯有錯誤，爰依法提起再抗告等
    語。
二、按對於非訟事件抗告法院之裁定再為抗告，僅得以其適用法
    規顯有錯誤為理由，此觀非訟事件法第45條第3項規定甚明
    。而所謂適用法規顯有錯誤，係指裁判所適用之法規顯然不
    合於法律規定，或司法院現尚有效之大法官解釋，或消極不
    適用法規顯然影響裁判者而言，不包括取捨證據、認定事實
    失當之情形在內。又股份有限公司董事會不為或不能行使職
    權，致公司有受損害之虞時，法院因利害關係人或檢察官之
    聲請，得選任一人以上之臨時管理人，代行董事長及董事會
    之職權。但不得為不利於公司之行為，公司法第208條之1第
    1項定有明文。其立法理由略為：「按公司因董事死亡、辭
    職或當然解任，致董事會無法召開行使職權；或董事全體或
    大部分均遭法院假處分不能行使職權，甚或未遭假處分之剩
    餘董事消極地不行使職權，致公司業務停頓，影響股東權益
    及國內經濟秩序，增訂本條，俾符實際」。
三、經查：
　㈠相對人前經原法院裁定選任為寶興公司之臨時管理人，並已
    完成登記之事實，有相關裁定及經濟部商工登記公示資料查
    詢等件在卷可參（見原法院司字卷第33至43頁、抗字卷第11
    2頁），而寶興公司嗣於109年12月16日由相對人召開股東臨
    時會，並選任三名董事乙節，亦有寶興公司109年第1次股東
    臨時會開會通知書、股東會議簽到簿、股東臨時會會議記錄
    及三名董事之董事願任同意書影本為證（見原法院司字卷第
    9至29頁），且為再抗告人所不爭，足認寶興公司已依法選
    任三名董事，自應由三名董事依照法令及章程互選1 人為董
    事長，並可召集董事會決議業務之執行而行使其職權，寶興
    公司原本因董事會不為或不能行使職權，致公司有受損害之
    虞，而由原法院裁定選任相對人為臨時管理人之必要性業已
    不存在，要言之，寶興公司股東基於私法自治原則選任三名
    董事行使職權為法定原則，相對人擔任臨時管理人代行董事
    長或董事會職權為例外之情形，當寶興公司已有三名董事可
    資行使職權時，例外情形不宜繼續取代法定原則。原裁定已
    詳述參照公司法第208條之1第1項規定之立法旨趣，認為原
    法院110年度司字第37號裁定准許相對人解任臨時管理人之
    聲請，於法並無不合，而駁回再抗告人之抗告，並無消極不
    適用上開規定而有適用法規顯有錯誤之情形。
　㈡至再抗告人主張三名董事間為相關訴訟利害關係人或涉有其
    他不當行為等語，縱然屬實，僅係董事行使職權有無利害關
    係衝突或執行職務行為是否利於公司之爭議問題，此部分可
    依公司法第213條、第214條規定由監察人或繼續6個月以上
    ，持有已發行股份總數百分之1以上之股東代表寶興公司對
    董事進行訴訟，與公司法第208條之1規定應否選任臨時管理
    人之構成要件無涉，亦經原裁定予以說明在案，再抗告人仍
    執前詞而為再抗告，自屬無據。
四、綜上所述，原裁定經核並無適用法規顯有錯誤之情形，再抗
    告意旨指摘原裁定違誤，聲明廢棄，難認有理由，應予駁回
    。
五、據上論結，本件再抗告為無理由，爰裁定如主文。　　
中　　華　　民　　國　　110 　年　　12　　月　　21　　日
                  民事第六庭    
                      審判長法  官  陶亞琴
                            法  官  陳賢德
                            法  官  林俊廷
正本係照原本作成。
不得抗告。
中　　華　　民　　國　　110 　年　　12　　月　　21　　日
   　　　　　　　　　　　　 書記官  葉國乾